最高法院刑事判決　　　　　　九十四年度台上字第六九七二號
　　上　訴　人　甲○○
　　　　　　　　　　　　號4樓.
　　　　　　　　乙○○
　　　　　　　　　　　　25號.
上列上訴人等因偽造文書案件，不服台灣高等法院台南分院中華
民國九十四年十月十一日第二審判決（九十四年度上訴字第四九
七號，起訴案號：台灣台南地方法院檢察署九十二年度偵字第一
○四六三號、九十三年度偵字第三一三八號），提起上訴，本院
判決如下：
    主  文
上訴駁回。
    理  由
一、上訴人甲○○部分：
按刑事訴訟法第三百七十七條規定，上訴於第三審法院，非以判
決違背法令為理由，不得為之。是提起第三審上訴，應以原判決
違背法令為理由，係屬法定要件。如果上訴理由狀並未依據卷內
訴訟資料，具體指摘原判決不適用何種法則或如何適用不當，或
所指摘原判決違法情事，顯與法律規定得為第三審上訴理由之違
法情形，不相適合時，均應認其上訴為違背法律上之程式，予以
駁回。本件原判決維持第一審依牽連犯關係從一重論處上訴人甲
○○共同連續行使偽造私文書，足以生損害於他人罪刑之判決，
駁回其在第二審之上訴，已詳敘所憑之證據及認定之理由，並對
上訴人所辯各節，如何不足採信，均已依據卷內資料，詳予指駁
，從形式上觀察，並無任何違背法令之處。而本院四十九年台上
字第二五○號判例所謂第二審認定犯罪之事實，與第一審所認定
不同，應將第一審判決撤銷改判，係指與適用法律有關之犯罪構
成要件之基本犯罪事實有所變更、擴大或減縮者而言。至若與基
本犯罪事實無關之事項，縱有不同之記述，即不發生事實認定不
同之問題。查原判決附表五所示部分，係記載綽號「肉圓」之不
詳姓名成年男子，偽造學生證件、身分證件及各銀行之信用卡申
請書，向各該銀行申請信用卡之部分。至上訴人所參與之原判決
附表二、三所示信用卡部分申請等事實，原判決與第一審判決之
記載，並無不同，縱就該附表五部分，對於第一審漏載之部分，
予以補充，而仍維持第一審之判決，要無違法之可言。又刑之量
定，係實體法上賦予法院得為自由裁量之事項，倘其未有逾越法
律所規定之範圍，或濫用其權限，即不得任意指摘為違法。原判
決於量刑時，已就上訴人犯罪之動機、目的、手段、所生危害、
與被害人之關係以及犯罪後坦承部分犯行態度良好等一切情狀，
予以綜合考量，並依連續犯規定加重其刑後，在法定刑內量處有
期徒刑十月，核無不合。上訴意旨，對於原判決究竟如何違背法
令，並未依據卷內資料為具體之指摘，徒憑己見，對於原審認事
及量刑職權之適法行使，任意爭執，難謂已符合首揭法定上訴要
件，其上訴違背法律上之程式，應予駁回。又本件既應為程序上
駁回上訴之判決，所請宣告緩刑，無從斟酌。
二、上訴人乙○○部分：
查第三審上訴書狀，應敘述上訴之理由，其未敘述者，得於提起
上訴後十日內補提理由書於原審法院，已逾上述期間，而於第三
審法院未判決前仍未提出上訴理由書狀者，第三審法院應以判決
駁回之，刑事訴訟法第三百八十二條第一項、第三百九十五條後
段規定甚明。本件上訴人乙○○因偽造文書案件，不服原審判決
，於民國九十四年十月二十四日提起上訴，並未敘述理由，迄今
逾期已久，於本院未判決前仍未提出，依上開規定，其上訴自非
合法，應予駁回。
據上論結，應依刑事訴訟法第三百九十五條，判決如主文。
中　　華　　民　　國　九十四　年   十二 　月    八　　日
                      最高法院刑事第四庭
                          審判長法官  謝　家　鶴
                                法官  洪　文　章
                                法官  花　滿　堂
                                法官  陳　世　淙
                                法官  洪　佳　濱
      本件正本證明與原本無異
                                      書  記  官
中　　華　　民　　國　九十四　年　 十二 　月　二十三　日
                                                     ｍ
